臺灣高等法院刑事判決　　　　　　　　100年度上易字第886號
上　訴　人　　臺灣板橋地方法院檢察署檢察官
被　　　告　　許進財
　　　　　 
選任辯護人　 吳金棟律師
上列上訴人因被告妨害自由案件，不服臺灣板橋地方法院九十九
年度易字第三四０八號，中華民國一００年三月三日第一審判決
（起訴案號：臺灣板橋地方法院檢察署九十九年度偵字第一００
一一號），提起上訴，本院判決如下：
    主  文
上訴駁回。
    理  由
一、本案經本院審理結果，認原審以事証不足而對被告許進財被
    訴恐嚇危害安全案件為無罪之判決，採証認事核無違誤，應
    予維持，並引用原審判決書所記載之証據及理由（如附件）
    。
二、上訴人即檢察官上訴意旨略以：告訴人黃怡玲自始指訴在被
    告拿出二顆子彈向其恫稱：「其與男同事走太近，要請其及
    男同事一人各吃一顆子彈」等語後，確實感到害怕，並擔心
    若堅決向被告表示分手或當晚拒絕與被告同住，被告會對其
    不利，始與被告同住在其表姐饒文華家中，故原審以告訴人
    當晚仍與被告同住為由，認告訴人所述其會感到害怕等情並
    非事實，似顯速斷。另觀諸被告以其所使用門號0000000000
    號行動電話於九十七年十二月十四日至廿四日間，傳予告訴
    人之簡訊內容，亦足認告訴人於九十七年十二月間確欲與被
    告分手，則告訴人稱其係因被告對其為上開恐嚇行為後，心
    裡產生極大之恐懼，若與被告分手，其身體或生命可能會遭
    到更大的危害，始強忍內心懼害仍與被告交往等情，應堪採
    信，故原審以告訴人仍繼續與被告交往為由，即認定告訴人
    表示其會害怕等語不足採信，似有違誤之處。至告訴人遲至
    九十八年八月間，因告訴人已與被告順利分手，無須再顧忌
    被告始提出告訴，此業據告訴人於法院證述明確，是原審以
    告訴人提出告訴之時間距案發時間已逾半年，即否定告訴人
    指述之真實性，亦有違誤之處。綜上，原審以上開理由認告
    訴人稱其在被告為上開恐嚇行為後，確實心生畏懼等情不足
    採信，其認事用法顯有不當，爰提起上訴，謀求救濟等語。
三、經訊被告自始否認持有子彈或出示子彈以恐嚇告訴人一情，
    雖告訴人一再指稱被告確出示二顆子彈施以恐嚇，且先後請
    表姐饒文華及姐姐陳嘉珍証陳亦曾見被告出示子彈為據，然
    查，告訴人先後指稱：被告係在台北縣鶯歌鎮上小吃店吃飯
    時，拿出二顆子彈塞在其手上恐嚇其與男同事走太近，要請
    渠二人各吃一顆子彈。及飯後同至表姐鐃文華家中，被告有
    拿出一顆子彈給其表姐看（他卷第九頁調查筆錄）。其告知
    表姐遭恐嚇事，表姐問被告有無此事，並要其將子彈拿出來
    ，被告當場有將子彈拿給表姐看（同上卷第一七頁訊問筆錄
    ）。被告是以左手自左邊口袋拿出二顆子彈給表姐看，表姐
    問子彈何來，被告稱是以前公司主管給的。隔天其至姐陳嘉
    珍家中，亦告知此事，嗣於被告到來，其姐問及此事，被告
    仍自口袋取出二顆子彈給其姐看（簡卷第二０頁訊問筆錄）
    等情。核與証人饒文華先後証稱：當天告訴人與被告至其家
    中，告訴人告知被告拿子彈恐嚇之事，其即問被告真假，被
    告就拿出一顆子彈給其觀看，亦承認恐嚇告訴人之事（同上
    卷第一一頁反面）。告訴人與被告回其家中，告訴人說被告
    拿子彈威脅她，其即問被告是否真子彈，被告稱是真的，並
    從口袋取出給其看，其問子彈何來，被告稱是向朋友拿的，
    其即說被告拿子彈來威脅人很無聊（同上卷第三一頁訊問筆
    錄）。不記得被告是拿一顆或二顆子彈，是放在桌上其拿起
    看一下，（又稱）是自口袋拿出來的，其即稱「有必要這樣
    嗎？」（簡卷第六頁反面訊問筆錄）等情。是証人饒文華就
    被告究是拿出一顆、或二顆子彈？是交其手上或放置桌上？
    其對本案之評語是「拿子彈來威脅人很無聊」亦或「有必要
    這樣嗎？」先後証述不一，並就被告自承對子彈來源是友人
    給與抑或是公司主管所給，亦與告訴人結証不符，均有可議
    。另証人即告訴人姐姐陳嘉珍於偵查中結証：其係於九十八
    年初方知有被告此人，然竟又証稱本案之九十七年十二月間
    即見告訴人偕被告回來並談及分手事，時間顯有未合；另再
    証稱係告訴人將被告手拿起來，而見被告手中二顆子彈一情
    ，然與告訴人前開指証其與被告是於案發翌日方先後至其姐
    住處，則既非案發當日，何以被告仍將子彈執於手中，由告
    訴人舉被告之手予証人見手中子彈？況告訴人前揭証稱被告
    是自口袋取交証人陳嘉珍觀看，亦與証人前開証詞不相符合
    。參以，二証人分別為告訴人之表姐及親姐，與告訴人情誼
    至篤，顯係迴護告訴人而為有利証述，自均難援為告訴人指
    訴之佐証。
四、又如告訴人之指訴屬實，則告訴人當晚既亦偕被告同往証人
    即告訴人表姐饒文華之住處同宿，翌日再往証人即告訴人姐
    姐陳嘉珍住處，且先後均告知其表姐及姐姐有關被告出示子
    彈恐嚇一情，如若告訴人確有因而心生畏懼，既能一再自由
    陳述遭恐嚇事，自可求助報警，衡情二証人，亦不致僅好奇
    詢問子彈真假，告訴人並拖延八月餘方為告訴。況告訴人於
    偵查及原審對遭被告恐嚇何以仍與被告同宿並續為交往一節
    ，既均結証當天即和好了，告訴人並可拒絕至被告住處，反
    邀往表姐饒文華住處同宿，甚稱二人原欲將該兩顆子彈做成
    項鍊作紀念，嗣因被告帶走子彈而未成，另因被告對其聲請
    保護令及嗣發生很多事，方才提告（簡卷第二０、二一頁訊
    問筆錄）等情。乃原審因認告訴人指訴遭被告恐嚇心生畏懼
    有疑，致無法形成被告有罪之確切心証，而為被告無罪之判
    決，採証認事洵無違誤。本案告訴人對有關被告以子彈恐嚇
    一情，除其指訴外，查無其他積極事証足佐，而核其於案發
    當時及其後之反應、態度，復無從認其因而有心生畏懼之情
    ，被告恐嚇事証自有未足。公訴人猶依告訴人片面指訴並推
    認告訴人係因與被告已順利分手無顧忌方為提告云云，既與
    前開事証不符，復未補具新事証，則上訴指摘原審採証認事
    不當，乃無理由，無從准許，應予駁回。
五、據上論斷，應依刑事訴訟法第三百六十八條、第三百六十四
    條、第三百七十三條，判決如主文。
本案經檢察官李叔芬到庭執行職務。
中    華    民    國   一○○   年   八   月    二    日
                  刑事第四庭審判長法  官  陳筱珮
                                  法  官  孫惠琳
                                  法  官  陳玉雲
以上正本證明與原本無異。
不得上訴。
                                  書記官  陳豪達
中    華    民    國   100    年    8     月    5     日